臺灣臺中地方法院民事裁定
111年度破字第13號
聲  請  人  謝勝騏  

上列聲請人聲請宣告破產事件，本院裁定如下：
    主  文
一、宣告謝勝騏破產。
二、選任何崇民律師為破產管理人。
三、聲請程序費用由聲請人負擔。
    理  由
一、聲請意旨略以：聲請人為勝騏食品工廠有限公司（下稱勝騏
    公司）及大鼎農產食品股份有限公司（下稱大鼎公司）之董
    事長，經營食品團膳、農產品初級加工及許多學校營養午餐
    之食材供應，為績優合格食品廠商，原本蓬勃穩健成長，無
    奈近年遭受疫情嚴重打擊，食品業務一落千丈，學校營養午
    餐供應之業績亦大幅下滑，終因入不敷出而週轉失靈，不得
    已向民間借貸週轉，因而背負鉅額之利息，聲請人本擬繼續
    維持經營，然上開二公司每月利息及工資合計高達新臺幣（
    下同）990萬元，負擔甚感困難，且時日已久，影響信譽，
    業務日趨沒落，不得不停止營業，至今勝騏公司負債已達18
    3,738,945元，大鼎公司負債已達201,197,946元，而聲請人
    因為擔任上開二公司銀行貸款之連帶保證人，亦負債89,999
    ,839元，聲請人之資產除不動產，已無可供償還之財產，確
    已無清償能力。爰依破產法第57條、第58條第1項之規定，
    聲請裁定宣告聲請人破產等語。
二、按債務人不能清償債務者，依本法所規定和解或破產程序，
    清理其債務。破產，對債務人不能清償債務者宣告之。破產
    宣告時屬於破產人之一切財產，及將來行使之財產請求權，
    破產宣告後，破產終結前，破產人所取得之財產，為破產財
    團。破產法第1條第1項、第57條、第82條第1項分別定有明
    文。另按破產宣告後，如破產財團之財產不敷清償財團費用
    及財團債務時，法院因破產管理人之聲請，應以裁定宣告破
    產終止。同法第148條定有明文。依該規定之旨趣，除債務
    人之財產不敷清償破產財團之費用及財團之債務外，尚難認
    無宣告破產之實益。是以法院就破產之聲請，應依職權為必
    要之調查，倘債務人確係毫無財產可構成破產財團，或債務
    人之財產不敷清償破產財團之費用及財團之債務，無從依破
    產程序清理其債務時，始得以無宣告破產之實益，裁定駁回
    聲請，尚非以破產債權是否得受清償而定（司法院院字第15
    05號解釋、最高法院86年度台抗字第479號裁定參照）。
三、經查：
  ㈠就聲請人之債務及可能構成破產財團之財產部分：
　　聲請人主張原有資產土地4筆價值274,490,000元、臺灣中小
    企業銀行股份有限公司（下稱臺灣中小企銀）存款9,104元
    、臺灣銀行股份有限公司（下稱臺灣銀行）存款11元，共計
    274,499,115元，然尚積欠銀行連帶保證借款債務及抵押權
    借款債務計184,406,799元、連帶應付廠商貨款計58,842,16
    2元、員工薪資共計1,339,202元、員工資遣費1,809,622元
    及其他民間借款債務共計105,368,125元等語，業據聲請人
    提出土地所有權狀、土地登記第一、二類謄本、借款契約書
    、保證書、動撥申請書兼債權憑證、催告函、民事起訴書、
    本票裁定、金融授信核准通知函、還款票明細、授信餘額證
    明、對帳單、電腦連線作業單、存款存摺、個人綜合信用報
    告、不動產估價報告書、車輛行車執照、損益及稅額計算表
    、營業成本明細表、汽車買賣合約書、當事人綜合信用報告
    、銀行存摺明細、不動產估價報告書等件在卷可參（見本院
    卷第15至46頁、第87至113頁、第117至119、第123至及181
    頁，報告書外放）。姑不論聲請人上開所稱債務中之積欠廠
    商貨款、員工薪資、資遣費、民間借款債務之數額是否屬實
    ，然依財團法人金融聯合徵信中心之綜合信用報告，聲請人
    就彰化商業銀行股份有限公司（下稱彰化銀行）之借款債務
    已達83,700,000元（見本院卷第157頁），其他尚有多家銀
    行借款連帶保證債務計224,381,000元（見本院卷第159至第
    161頁），並有數張退票紀錄（見本院卷第159至第161頁）
    ，足見聲請人之負債已超過資產甚多，顯有不能清償之情形
    ，其具有宣告破產之原因，堪予認定。
  ㈡有無破產實益部分：
    ⒈按左列各款，為財團費用：一、因破產財團之管理變價及
      分配所生之費用。二、因破產債權人共同利益所需審判上
      之費用。三、破產管理人之報酬。破產人及其家屬之必要
      生活費及喪葬費，視為財團費用。財團費用及財團債務，
      應先於破產債權，隨時由破產財團清償之。破產法第95條
      、第97條定有明文。再按稅捐之徵收，優先於普通債權。
      對於破產財團之財產有優先權之債權，先於他債權而受清
      償，分別為稅捐稽徵法第6條第1項、破產法第112條所明
      定。又債務人之資產已不足清償稅捐等優先債權，他債權
      人更無受償之可能，倘予宣告破產，反而須優先支付破產
      財團之管理、分配所生之費用及破產管理人之報酬等財團
      費用，將使破產財團之財產更形減少，優先債權人即稅捐
      機關之債權減少分配或無從分配，其他債權人更無在破產
      程序受分配之可能，顯與破產制度之本旨不合（最高法院
      98年度第4次民事庭會議決議㈠意旨參照）。
    ⒉查聲請人並無積欠稅款、罰款（見本院卷第183、185頁）
      ，其所有坐落臺中市○○區○○○段00○00○00○00地號土地經彰
      化銀行、臺灣銀行、全國農業金庫股份有限公司、張正達
      等人先後設定最高限額抵押權，擔保總金額合計239,000,
      000元（見本院卷第123至145頁），而聲請人之財產經扣
      除前開具別除權之債權，尚餘35,499,115元（計算式：27
      4,499,115元－239,000,000元＝35,499,115 元）。又聲請
      人居住臺中市，子女已成年（見本院卷第199頁），參酌
      臺中市111年最低生活費用每人每月為15,472元，且依司
      法院頒布「各級法院辦案期限實施要點」第2 點規定，破
      產事件之辦理期限為2 年，以此計算聲請人之必要生活費
      用，應為371,328元。另破產管理人之報酬，由法院定之
      ，破產法第84條定有明文。依往例多由承辨法官斟酌案情
      繁簡、破產管理人處理破產財團之財產難易、時間長短、
      分配是否適當等事項，參酌會計師公會或律師公會酬金標
      準斟酌核定之。徵諸本件破產債權金額龐大及聲請人之財
      產為土地，需另變賣處分，破產程序較為複雜，就破產財
      團之管理、分配之費用及破產管理人之報酬或較一般破產
      案件為高，然本件破產財團扣除別除權債權及聲請人之必
      要生活費用，尚高達35,127,787元，顯足以支應破產管理
      人報酬，是認聲請人之財產足敷清償財團費用及財團債務
      ，而有破產實益。
  ㈢綜上，依現有證據資料，本件聲請人之資產不足清償債務，
    有前述破產原因，且其現有財產尚足組成破產財團並支應破
    產財團費用，具有破產實益。是以，聲請人聲請宣告破產，
    於法有據，應予准許。
四、再按破產管理人，應就會計師或其他適於管理該破產財團之
    人中選任之，破產法第83條第1項定有明文。經本院依社團
    法人臺中律師公會願任破產管理人之會員名冊（見本院卷第
    195、196頁），審酌何崇民律師具律師資格，自93年4月執
    業迄今，專長訴訟類型包含民事訴訟，堪認何崇民律師應具
    處理本件破產管理事務之能力，其亦同意擔任本件破產管理
    人，有本院公務電話紀錄在卷可憑（見本院卷第207頁），
    爰依前開規定，選任何崇民律師為破產管理人。
五、末按法院為破產宣告時，應選任破產管理人，並決定左列事
    項：一、申報債權之期間。但其期間，須在破產宣告之日起
    ，15日以上，3個月以下。二、第一次債權人會議期日。但
    其期日，須在破產宣告之日起1個月以內，破產法第64條固
    有明文。惟本院就破產事件之事務分配，係將破產之裁定與
    破產裁定確定後之破產程序分由民事庭與民事執行處法官辦
    理，未免將來案件移由民事執行處法官辦理時作業時程難以
    配合，爰將此申報債權期間與第一次債權人會議期日交由執
    行處承辦法官決定，併此敘明。　　　　
六、依破產法第63條、第64條，裁定如主文。
中　　華　　民　　國　　111 　年　　11　　月　　30　　日
                  民事第三庭  法  官  廖純卿
正本係照原本作成。
如不服本裁定應於送達後10日內向本院提出抗告狀，並繳納抗告
費新臺幣1,000元。
中　　華　　民　　國　　111 　年　　11　　月　　30　　日
                              書記官  楊雯君